【裁判字號】    92,交聲,294
【裁判日期】    920915
【裁判案由】    違反道路交通管理處罰條例聲明異議
【裁判全文】
臺灣桃園地方法院刑事交通事件裁定                九十二年度交聲字第二九四號
    原處分機關  交通部公路局新竹區監理所桃園監理站
    異  議  人
    即受處分人  甲○○
右列受處分人因違反道路交通管理處罰條例案件，對於交通部公路局新竹區監理所桃
園監理站九十二年六月二十三日所為之處分（原處分案號：桃監裁五字第駕裁五二─
ＡＢＺ一四七八九九號），聲明異議，本院裁定如左：
    主    文
異議駁回。
    理    由
一、原處分意旨略以：異議人即受處分人甲○○於民國九十二年五月二十日下午六時
    五十五分許，駕駛車牌號碼ＫＢ─五０三七號自小客車，沿臺北市○○○路行駛
    ，行經該路與延平北路口，該處設有禁止右轉標誌，受處分人竟違規右轉延平北
    路，為臺北市政府警察局大同分局延平派出所員警攔停並填單舉發；嗣受處分人
    於舉發通知單上所載應到案日期前向原處分機關提出申訴，經原處分機關請舉發
    單位調查結果，仍認受處分人有前開違規行為，原處分機關乃依道路交通管理處
    罰條例第四十八條第二款、第六十三條第一項第一款規定，裁處受處分人罰鍰新
    臺幣六百元並予記違規點數一點。
二、訊據受處分人坦承駕車行駛至上開路口右轉之事實，然矢口否認有不依標誌指示
    違規右轉之行為，辯稱：伊行經該路口，誤以為該禁止右轉標誌，係禁止右轉進
    入單行道之天水路，而非禁止右轉延平北路云云。
三、按汽車駕駛人轉彎時，不依標誌指示者，處二百元以上六百元（即新臺幣六百元
    至一千八百元）以下罰鍰，並予記違規點數一點，道路交通管理處罰條例第四十
    八條第二款、第六十三條第一項第一款分別定有明文。經查：
    (一)受處分人駕車沿長安西路行駛，行經該路與延平北路口時右轉，為警攔停並填
      單舉發此事實，業據受處分人於本院調查中供承不諱，且經證人即本案舉發員
      警何政裕於本院調查中證述屬實，並有受處分人當庭所繪製行車動向圖、舉發
      違反道路交通管理事件通知單等附卷可稽。
    (二)有關長安西路於延平北路口禁止右轉措施，係經考量該路口為五岔路口，其路
      口之號誌管制為兩時相，而其中長安西路東往西方向車流量與天水路東往西方
      向車流係於同一時間開放行駛，爰為避免天水路直行長安西路車流與長安西路
      東往西右轉車流交織肇生意外事故，故於長安西路口西往東方向禁止車輛右轉
      以維交通安全，為配合禁止右轉管制，已於長安西路口東向西方向之遠、近號
      誌桿明顯處各設置一面禁止右轉標誌等情，有臺北市交通管制工程處九十二年
      六月十三日北市交工設字第０九二三一五九三二００號函附卷可稽。從而受處
      分人上開沿長安西路右轉延平北路，確有未依標誌指示違規右轉之行為。
    (三)受處分人雖辯稱：其以為該禁止標誌係禁止右轉天水路，不知係禁止右轉延平
      北路云云。然查，依證人何政裕於本院調查中所述：依照異議人當時的路段，
      是看不到天水路上禁止進入的標誌，不過依照異議人行進的動向來看，他當時
      也是看不到天水路˙˙˙（那個標誌有無可能讓人誤以為是禁止右轉天水路？
      ）不可能，天水路是一個單行道，與異議人所行駛的方向是相反的方向，若異
      議人要駛進去天水路的話，是要用將進迴轉的方式才能開進去等語，而前揭臺
      北市交通管制工程處函亦稱：該標誌應足以供駕駛人參考遵循等語；則以受處
      分人當時車行動向以觀，上開禁止右轉標誌，客觀上應足以使一般駕駛人理解
      此係禁止右轉延平北路。再佐以受處分人於本院調查中所述：因為伊走的方向
      ，伊知道天水路是單行道等語，及其異議狀上所載：右轉時確實注意天水路東
      往西單行道車流確實未有來車等語；更難謂其主觀上對於該標誌設置目的，在
      避免其車行右轉延平北路可能因與天水路直行長安西路車流交織發生事故一事
      毫無所悉。
四、綜右理由，受處分人上開駕車確有不依標誌指示而違規右轉之行為。是原處分機
    關依上開道路交通管理處罰條例規定，處罰鍰新臺幣六百元，並記違規點數一點
    ，核無違誤。本件受處分人之異議為無理由，自應將其異議駁回。
據上論斷，應依道路交通管理處罰條例第八十七條第二項、道路交通案件處理辦法第
十九條，裁定如主文。
中      華      民      國    九十二    年      九      月     十五     日
                                      臺灣桃園地方法院交通法庭
                                          法  官  許  泰  誠
右正本證明與原本無異。
如不服本裁定，應於裁定送達後五日內向本院提出抗告狀。
                                          書記官  王  嘉  麒
中      華      民      國    九十二    年      九      月     十九     日


司法院資訊處製作；財團法人民間司法改革基金會備份。
